臺灣臺南地方法院臺南簡易庭民事判決
111年度南簡字第32號
原      告  鄭仲榮  

被      告  王添寶  


上列當事人因被告傷害案件（110年度簡字第2662號），原告提
起刑事附帶民事訴訟請求損害賠償（110年度附民字第502號），
經本院刑事庭裁定移送前來，本院於民國111年2月11日言詞辯論
終結，判決如下：
    主      文
被告應給付原告新臺幣21,260元，及自民國110年11月10日起至
清償日止，按週年利率百分之5計算之利息。
原告其餘之訴駁回。
本判決第一項得假執行。但被告如以新臺幣21,260元為原告預供
擔保，得免為假執行。　　
    事實及理由
壹、程序方面：按訴狀送達後，原告不得將原訴變更或追加他訴
    ，但擴張或減縮應受判決事項之聲明者，不在此限，民事訴
    訟法第255條第1項第3款定有明文。本件原告提起刑事附帶
    民事訴訟時原聲明：被告應給付原告新臺幣（下同）286,26
    0元，及自刑事附帶民事訴訟起訴狀繕本送達翌日起至清償
    日止，按週年利率百分之5計算之利息。嗣於民國111年1月2
    7日具狀變更聲明為：被告應給付原告151,260元，及自刑事
    附帶民事訴訟起訴狀繕本送達翌日起至清償日止，按週年利
    率百分之5計算之利息，核係減縮應受判決事項之聲明，揆
    諸上開規定，尚無不合，應予准許。
貳、實體方面：
一、原告主張：被告於110年8月3日16時許，在臺南市○○區○○路0
    段00號工廠內，因細故與原告發生爭執，竟基於傷害人身體
    之故意，徒手朝原告頭部揮擊，致原告受有臉部鈍挫傷合併
    2公分撕裂傷之傷害（下稱系爭傷勢），被告上開傷害原告
    行為已經臺灣臺南地方法院檢察署檢察官以110年度偵字第1
    7480號提起公訴，經本院以110年度簡字第2662號刑事判決
    被告犯傷害罪在案，原告因被告之傷害行為受有醫療費1,26
    0元之損害，又原告之傷勢經多次治療尚未痊癒，眼睛有複
    視情況，使原告精神受有痛苦，得請求被告賠償15萬元之精
    神慰撫金，爰依侵權行為損害賠償之法律關係提起本訴等語
    。並聲明：被告應給付原告151,260元，及自刑事附帶民事
    訴訟起訴狀繕本送達翌日起至清償日止，按週年利率百分之
    5計算之利息。
二、被告則答辯：被告確實有於上開時地打傷原告，致原告受有
    系爭傷勢，但原告所提出之眼科轉診單部分與被告上開傷害
    行為應無關聯，被告願意賠償原告醫療費用1,260元，但原
    告請求精神慰撫金15萬元過高等語。並聲明：請求駁回原告
    之訴。
三、得心證之理由：
　㈠查原告主張被告於上開時地毆打原告，致原告受有系爭傷勢
    之事實，為被告所不爭執，而被告上開行為亦經本院以110
    年度簡字第2662號刑事判決判處被告犯傷害罪，處拘役30日
    ，如易科罰金，以1,000元折算1日，此亦經本院調取上開刑
    事卷核閱無誤，自堪信為真實。至原告於言詞辯論期日提出
    e世代眼科診所轉診單乙紙主張其上開轉診單所載之病情亦
    係被告上開傷害行為所致等情，為被告所否認，自應由原告
    舉證證明，而上開轉診單僅能證明該診所有出具上開轉診單
    之事實，並不能證明該轉診單所載之病歷摘要內容與被告之
    傷害行為有因果關係，而原告於遭被告毆傷當日即110年8月
    3日係至國立成功大學醫學院附設醫院（下稱成大醫院）急
    診，依成大醫院110年8月3日開立之診斷證明書所載，原告
    僅受有系爭傷勢，並無眼睛受傷之記載，且原告所提出之
　　轉診單日期為111年2月9日距遭被告毆傷亦已逾半年，實難
    認上開轉診單所載病情與系爭傷害事件有直接關聯，應由原
    告提出其他證據證明，惟原告並未提出其他證據，自難逕認
    其所提出之轉診單病情係原告傷害行為所致，是原告此部分
    主張尚無可採。
　㈡按因故意或過失，不法侵害他人之權利者，負損害賠償責任
    。不法侵害他人之身體、健康、名譽、自由、信用、隱私、
    貞操，或不法侵害其他人格法益而情節重大者，被害人雖非
    財產上之損害，亦得請求賠償相當之金額，民法第184條第1
    項前段、第195條第1項前段分別定有明文。本件被告毆打原
    告受傷，業經認定如前，則被告之行為顯與原告身體所受系
    爭傷勢間有因果關係，係不法侵害原告之身體權，原告依據
    侵權行為之法律關係，請求被告賠償其損害自屬有據。茲依
    原告請求之項目及金額，分述如下：
　⒈醫療費1,260元部分：原告主張因被告上開傷害行為支出醫療
    費用1,260元，業據提出成大醫院收據2紙為證，且為被告所
    不爭執，並已表示願意給付，原告就上開部分之請求，自應
    准許。
　⒉精神慰撫金15萬元部分：按被害人受有非財產上損害，請求
    加害人賠償相當金額之慰撫金時，法院對於慰撫金之量定，
    應斟酌實際加害情形、所造成之影響、被害人痛苦程度、兩
    造之身分、地位、經濟情形及其他各種狀況，以核定相當之
    數額。原告因被告之傷害行為受有系爭傷勢，並於110年8月
    3日16時53分至成大醫院急診求治，經診治與縫合後當日離
    院，宜門診追蹤治療，有成大醫院110年8月3日診斷證明書
    可證（附民卷第11頁），足認其身體上及精神上受有相當之
    痛苦。本院審酌原告前揭所受系爭傷勢之痛苦程度，及參酌
    原告為41年4月18日生，初中畢業，自陳之前有在高苑、家
    具產業博物館從事教學，依本院所查其108、109年度所得均
    為0元，名下有汽車壹輛；被告為46年2月23日生，國小畢業
    ，目前從事雜工，每月收入約2萬多元，108、109年所得均
    為0元，名下無財產等兩造之身分、教育程度、經濟能力狀
    況及被告因細故即徒手毆打原告之事發經過等一切情狀，認
    原告請求被告賠償精神慰撫金以20,000元為適當，原告於上
    開範圍內之請求，應予准許，逾此部分之請求，尚嫌過高，
    不應准許。
　⒊綜上，原告得請求被告賠償之金額合計為21,260元（計算式
    ：醫療費用1,260元＋精神慰撫金20,000元＝21,260元）。　
    　　
　㈢末按給付無確定期限者，債務人於債權人得請求給付時，經
    其催告而未為給付，自受催告時起，負遲延責任。其經債權
    人起訴而送達訴狀，或依督促程序送達支付命令，或為其他
    相類之行為者，與催告有同一之效力；遲延之債務，以支付
    金錢為標的者，債權人得請求依法定利率計算之遲延利息；
    應付利息之債務，其利率未經約定，亦無法律可據者，週年
    利率為百分之5，民法第229條第2項、第233條第1項前段、
    第203條分別定有明文。本件原告對於被告之侵權行為損害
    賠償請求權，係屬給付未有確定期限之金錢債權，揆諸上揭
    規定，原告主張被告應自起訴狀繕本送達被告翌日即110年1
    1月10日起（110年11月9日送達，有本院送達證書附於附民
    卷第17頁可憑）至清償日止，加給按週年利率百分之5計算
    之法定遲延利息，於法有據，亦應予准許。
四、綜上所述，原告本於侵權行為之法律關係，請求被告給付原
    告21,260元，及自110年11月10日起至清償日止，按週年利
    率百分之5計算之利息，為有理由，應予准許，逾此部分之
    請求，為無理由，應予駁回。
五、本件原告勝訴部分係屬民事訴訟法第427條第1項簡易訴訟事
    件，所為被告敗訴之判決，依同法第389條第1項第3款之規
    定，應依職權宣告假執行。另併依同法第392條第2項規定宣
    告被告如為原告預供擔保後，得免為假執行。
六、本件係原告提起刑事附帶民事訴訟，經刑事庭裁定移送審理
    ，免納裁判費，本件訴訟中亦未生其他訴訟費用，故無庸諭
    知訴訟費用之負擔，併此敘明。　　
中　　華　　民　　國　　111 　年　　3 　　月　　4　　日
                  臺灣臺南地方法院臺南簡易庭
                                  法  官  童來好
上列為正本，係照原本作成。
如不服本判決，應於送達後20日內向本庭（臺南市○○路0段000號
）提出上訴狀（須按他造當事人人數附繕本）。
中　　華　　民　　國　　111 　年　　3 　　月　　4 　　日
                                  書記官  郭倢妮